臺灣臺中地方法院民事裁定            100年度事聲字第74號
異  議  人  林和明
相  對  人  林有全即祭祀公業林程管理人
上列當事人間損害賠償事件，異議人對於中華民國100年5月25日
本院司法事務官所為100年度司聲字第793號確定訴訟費用額裁定
聲明異議，本院裁定如下：
    主    文
異議駁回。
    理    由
一、異議意旨略以：
    相對人前依侵權行為法律關係，提起刑事附帶民事訴訟，請
    求異議人賠償損害，依刑事訴訟法第504條第2項規定，本即
    免繳納裁判費。且因其侵權行為請求權已罹於時效，業經臺
    灣高等法院台中分院99年度重上更(二)字第8號判決否決侵權
    訴之關係，故其預繳之裁判費用應自行負擔，爰依法聲明異
    議等語。
二、按刑事法院依刑事訴訟法第504條第1項以裁定將附帶民事訴
    訟移送同院民事庭，依同條第2項規定，固應免納裁判費。
    然所應免納裁判費之範圍，以移送前之附帶民事訴訟為限，
    一經移送同院民事庭，即應適用民事訴訟法之規定。如原告
    於移送民事庭後，為訴之變更、追加或擴張應受判決事項之
    聲明，超過移送前所請求之範圍者，就超過移送前所請求之
    範圍部分，仍有繳納裁判費之義務，最高法院76年度台上字
    第781號判例意旨載明足參。次按法院未於訴訟費用之裁判
    確定其費用額者，第一審受訴法院於該裁判有執行力後，應
    依聲請以裁定確定之，民事訴訟法第91條第1項亦有規定。
    所謂「以裁定確定之」，係指法院已為訴訟費用之裁判，僅
    未確定其費用額而言，即訴訟費用之裁判中未確定其費用額
    之情形。是確定訴訟費用之裁定，僅在確定敗訴之當事人應
    負擔之訴訟費用數額，並非就權利存在與否為確定，其償還
    義務如何，應從命負擔訴訟費用之裁判定之。因此，當事人
    在該程序中，自僅得就各個費用項目是否為法律上之訴訟費
    用、數額之計算有無錯誤加以爭執。再按當事人對於司法事
    務官處理事件所為之終局處分，得於處分送達後10日之不變
    期間內，以書狀向司法事務官提出異議。司法事務官認前項
    異議有理由時，應另為適當之處分；認異議為無理由者，應
    送請法院裁定之。法院認第1項之異議為有理由時，應為適
    當之裁定；認異議為無理由者，應以裁定駁回之。前項裁定
    ，應敘明理由，並送達於當事人，民事訴訟法第240條之4亦
    有明文。
三、經查：
  (一)相對人對異議人向本院提起之刑事附帶民事訴訟後，經移送
    本院民事庭審理，嗣為訴之追加並擴張訴之聲明，經臺灣高
    等法院台中分院94年度上字第403號審理中諭知補繳第一審
    裁判費新台幣9,009元等情，業經本院核卷明確。揆諸前段
    說明，此部分既非屬移送前之範疇，依法自應繳納裁判費。
  (二)又原裁定已就兩造間應負擔之訴訟費用額，依確定判決結果
    加以計算並說明，經本院就該裁定審酌後認無違誤。至於異
    議人另爭執侵權行為請求權已經他案判決確認罹於時效乙節
    ，核與訴訟費用額之確定無關，而本件為確定訴訟費用額之
    事件，僅在審究求償權人所開列之費用項目是否為訴訟費用
    之範圍，依上開說明，已不得再審究兩造間之實體爭執。綜
    上，原裁定依確定裁判意旨確定異議人應負擔之訴訟費用額
    ，並無不合。異議人指摘原裁定不當，求為廢棄，自無理由
    ，其異議應予駁回，爰裁定如主文。
四、依民事訴訟法第240條之4第3項後段，裁定如主文。
中    華    民    國    100    年    7    月    29    日
                  民事第三庭   法  官  曹宗鼎
上正本係照原本作成。
如不服本裁定應於送達後10日內向本院提出抗告狀，並應繳納抗
告費新臺幣1,000元。
中    華    民    國    100    年    7    月    29    日
                               書記官  洪千羽